臺灣臺南地方法院刑事判決　　　　　　　96年度訴字第1068號
公　訴　人　臺灣臺南地方法院檢察署檢察官
被　　　告　乙○○即林旺巨）.
選任辯護人　王朝揚律師
上列被告因違反槍砲彈藥刀械管制條例案件，經檢察官提起公訴
（96年度偵字第6363號），本院判決如下：
    主  文
乙○○未經許可，持有可發射子彈具有殺傷力之改造手槍，處有
期徒刑參年貳月，併科罰金新臺幣壹拾萬元，罰金如易服勞役以
新臺幣壹仟元折算壹日。扣案之仿ＷＡＬＴＨＥＲ廠ＰＰＫ/Ｓ
型手槍壹支（槍枝管制編號：0000000000號）及土造
子彈顆，均沒收。
    事  實
一、乙○○前於民國95年間，因過失致死案件，經本院於95年6
    月1日以95年交簡字第939號判處有期徒刑6月，並諭知緩刑3
    年確定，現猶在緩刑期間。惟其於緩刑期間，仍不知謹慎行
    止，明知非經主管機關許可，不得持有可發射子彈具有殺傷
    力之槍枝及子彈，竟仍基於持有具殺傷力槍、彈之犯意，
    於95年6月間某日，在臺南縣新營市○○路某處，向真實年
    籍、姓名均不詳，綽號「阿國」之人以新臺幣（下同）8萬
    元之代價，購得可發射子彈具殺傷力之仿WALTHER廠PPK/S型
    半自動手槍製造，換裝土造金屬槍管而成之改造手槍1支（
    槍枝管制編號：0000000000號）及土造子彈5顆後（其中2顆
    於送鑑驗時經採樣試射，已不具殺傷力），即未經許可持有
    上開可發射子彈具有殺傷力之手槍及子彈。嗣經警於96年4
    月11日16時40分持搜索票至乙○○住處搜索，當場扣得乙○
    ○所有前開改造手槍1支、子彈5顆、不具殺傷力之瓦斯長槍
    1支、鋼瓶1瓶、紅外線瞄準器1支、腳架1組及沈仁傑所有之
    存摺1本、提款卡1張、高登輝所有之存摺2本、印章3枚、駕
    照1張等物，而查悉上情。
二、案經臺南縣警察局麻豆分局報請臺灣臺南地方法院檢察署檢
    察官偵查起訴。
    理  由
一、程序部分：
    按被告以外之人於審判外之言詞或書面陳述，除法律有規定
    者外，不得作為證據；又被告以外之人於審判外之陳述，雖
    不符刑事訴訟法第159條之1至第159條之4之規定，而經當事
    人於審判程序同意作為證據，法院審酌該言詞陳述或書面陳
    述作成時之情況，認為適當者，亦得為證據，刑事訴訟法第
    159條第1項、第159條之5第1項分別定有明文。本件檢察官
    、辯護人及被告乙○○於本院96年9月28日準備程序時，就
    起訴書所引用及被告提出各項證據之證據能力，均明示同意
    有證據能力（見本院卷第20頁），本院審酌該言詞陳述或書
    面陳述作成時之情況，認為適當，均得為證據。
二、實體部分－得心證之理由：
    前開事實，業據被告乙○○於警詢及偵審中坦承不諱，並有
    上開改造手槍1支及土造子彈5顆扣案可資佐證，且該等扣案
    之改造手槍1支及子彈5顆，經送請內政部警政署刑事警察局
    鑑驗結果，認定：(一)送鑑改造手槍1支（槍枝管制編號：000
    －0000000），係由仿WALTHER廠PPK/S型半自動手槍所製造
    之槍枝，換裝土造金屬槍管而成之改造手槍，機械性能良好
    ，可擊發適用子彈，認具殺傷力；(二)送鑑子彈5顆，均認係
    土造子彈，具直徑8.0±0.5MM金屬彈頭，採樣2顆試射，均
    可擊發，有殺傷力等情，有該局96年5月21日刑鑑字第09600
    －58049號槍彈鑑定書1件附卷可稽（見偵查卷第10至14頁）
    ，是被告未經許可，所持有之上開之槍、彈，確屬槍砲彈藥
    刀械管制條例所管制之具殺傷力槍、彈無訛。本件事證明確
    ，被告犯行洵堪認定，應依法論科。
三、論罪科刑：
  （一）核被告乙○○所為，係違反槍砲彈藥刀械管制條例第8
        條第4項之未經許可，持有可發射子彈具有殺傷力之改
        造手槍罪及同條例第12條第4項之未經許可，持有子彈
        罪。被告雖自95年6月間某日起即持有上開槍、彈，惟
        持有槍、彈，係屬繼續犯，為行為之繼續，而非狀態之
        繼續，其行為之完結須繼續至持有行為終了之時為止，
        其前後之持有行為，為實質上一罪，不容予割裂為數罪
        （最高法院79年台非字第264號、81年台上字第1508號
        判決意旨參照），故應以行為終了時之法律為行為時法
        ，不生新舊法比較適用之問題，則本件被告持有具殺傷
        力槍、彈之行為，應以96年4月11日查獲時之法律為行
        為時法，合先敘明。又被告以一持有行為，同時持有具
        有殺傷力之槍、彈，同時侵害數法益，係屬一行為而觸
        犯數罪名，應依刑法第55條想像競合犯之規定，從一重
        之槍砲彈藥刀械管制條例第8條第4項之未經許可，持有
        可發射子彈具有殺傷力之改造手槍罪處斷。
  （二）本院審酌被告乙○○明知槍枝危害社會治安甚鉅，早為
        政府極力查禁之物，仍購入前揭槍、彈而持有之，惟念
        及其犯後坦承犯行，且參酌卷附臺灣高等法院被告前案
        紀錄表，並無被告持槍枝供任何不法使用之紀錄，且被
        告前雖曾遭本院判處罪刑，且猶在緩刑期間，然其所犯
        者為過失致死罪，非故意犯，惡性非重，是其素行亦難
        認非佳，再參以被告在臺灣紙業股份有限公司任職，有
        正當工作（見卷附前開公司在職證明書1份，本院卷第
        27頁），及其家庭狀況等一切情狀，量處如主文所示之
        刑，併科罰金新臺幣10萬元，並諭知易服勞役之折算標
        準。
  （三）被告選任辯護人另以：被告係出於收藏槍枝模型之興趣
        持有扣案改造手槍，並非出於犯罪目的持有，此與一般
        擁槍自重之徒迥異，倘繩以相同之刑，乃情輕法重，是
        被告犯罪情狀並非無可憫恕之處，請依刑法第59條之規
        定，酌量減輕其刑等語。惟按刑法第59條之得酌量減輕
        其刑者，必須犯罪另有特殊之原因與環境等情，而在客
        觀上足以引起一般同情，認為即予宣告法定最低度刑期
        猶嫌過重者，始有其適用，至於被告犯行、情節輕微或
        被告犯罪之動機、手段、犯罪後之態度等各種情狀，僅
        可為法定刑內從輕科刑之標準，不得據為酌量減輕之理
        由，此有最高法院28年度上字第1064號判例、45年度臺
        上字第1165號判例、51年度臺上字第899號判例、91年
        度臺上字第733號判決及94年度臺上字第9號判決意旨可
        資參照，且其所揭示之原理，對於95年7月1日修正後之
        刑法第59條規定，仍可作為闡述之基礎。從而，辯護人
        前開所稱被告屬被告犯罪之動機，乃刑法第57條所規定
        量刑之考慮標準，尚無從據為依刑法第59條減輕其刑之
        基礎，況被告係在前案緩刑期內再度為本件犯罪，此外
        ，亦無其他事證足認被告犯罪另有特殊之原因與環境，
        在客觀上足以引起一般同情，即使宣告法定最低度刑期
        猶嫌過重之情事，是尚難依刑法第59條減輕其刑。
四、沒收：
  （一）扣案之仿WALTHER廠PPK/S型半自動手槍製造之改造手槍
        1支及土造子彈3顆，均為違禁物，應依刑法第38條第1
        項第1款規定宣告沒收。又內政部警政署刑事警察局於
        鑑驗時試射上開土造子彈2顆（見前開鑑驗通知書），
        現已不具殺傷力，均非屬違禁物，爰不另為沒收之諭知
        ，附此敘明。
  （二）扣案之瓦斯長槍1支（槍枝管制編號0000000000號），
        經內政部警政署刑事警察局鑑定結果，認係空氣槍，以
        外接填充式鋼瓶內氣體為發射動力，其發射彈丸單位面
        積動能為6.1焦耳/平方公分，尚未達日本科學警察研究
        所研究結果所認定足以穿入人體皮肉層之單位面積動能
        20焦耳/平方公分之程度（見前開鑑定書），即難認具
        有殺傷力，因此，該瓦斯長槍即非屬違禁物，復與被告
        所為本件犯罪無涉，無從沒收。
  （三）扣案之鋼瓶1瓶、紅外線瞄準器1支及腳架1組，為被告
        所有之物，雖據被告於本院審理時自承在卷（見本院卷
        第53頁），然該等物品非屬違禁物，亦與被告所為本件
        犯罪無涉，無從宣告沒收。
  （四）扣案之存摺1本、提款卡1張；存摺2本、印章3枚、駕照
        1張，分屬沈仁傑、高登輝所有之物，亦非屬違禁物，
        爰不另予宣告沒收，附此敘明。
據上論斷，應依刑事訴訟法第299條第1項前段，槍砲彈藥刀械管
制條例第8條第4項、第12條第4項，刑法第11條前段、第55條、
第42條第3項、第38條第1項第1款，判決如主文。
本案經檢察官甲○○到庭執行職務。
中　　華　　民　　國　　96　　年　　11　　月　　14　　日
　　　　　　　　　刑事第十三庭  審判長法　官　張維君
　　　　　　　　　　　　　　  　　　　法　官  蔡直青
　　　　　　　　　　　　　  　　　　　法　官　莊玉熙
以上正本證明與原本無異。
如不服本判決應於收受本判決後10日內向本院提出上訴書狀，並
應敘述具體理由。如未敘述上訴理由者，應於上訴期間屆滿後20
日內向本院補提理由書狀（均須按他造當事人之人數附繕本）「
切勿逕送上級法院」。
                                      書記官  余富誠
中　　華　　民　　國　　96　　年　　11　　月　　15　　日
附錄本案論罪科刑法條全文：
槍砲彈藥刀械管制條例第8條
未經許可，持有、寄藏或意圖販賣而陳列第1項所列槍枝者，處3
年以上10年以下有期徒刑，併科新臺幣700萬元以下罰金。
槍砲彈藥刀械管制條例第12條
未經許可，持有、寄藏或意圖販賣而陳列子彈者，處5年以下有
期徒刑，併科新臺幣300萬元以下罰金。
